---
title: "Lab-02-parte-3"
author: "Caio Oliveira"
date: "December 11, 2016"
output: html_document
---

<h3>Importando os dados de treino primeiro</h3>
```{r}
library(ISLR)
library(caret)
library(plyr)
library(dplyr)
library(ggplot2)
library(reshape2)
library(mice)
require(gridExtra)
require(magrittr)
require(dplyr)
require(ggplot2)
require(reshape2)
require(readr)
require(caret)



graduados.treino <- read_csv("graduados_treino.csv", col_types = cols(ALU_NOVAMATRICULA = col_character())) %>%
  mutate(ALU_NOVAMATRICULA = as.factor(ALU_NOVAMATRICULA))

graduados.treino <- graduados.treino %>%
  arrange(ALU_NOVAMATRICULA)

graduados.treino.clean <- graduados.treino %>%
  filter(!is.na(MAT_MEDIA_FINAL))

graduados.treino.cra <- graduados.treino.clean %>%
  group_by(ALU_NOVAMATRICULA) %>%
  mutate(cra.contrib = MAT_MEDIA_FINAL*CREDITOS) %>%
  summarise(cra = sum(cra.contrib)/sum(CREDITOS))

graduados.treino.model.input <- graduados.treino.clean %>%
  group_by(ALU_NOVAMATRICULA,DISCIPLINA)  %>%
  filter(MAT_MEDIA_FINAL == max(MAT_MEDIA_FINAL)) %>%
  ungroup() %>%
  select(ALU_NOVAMATRICULA,DISCIPLINA,MAT_MEDIA_FINAL) %>% 
  mutate(DISCIPLINA = as.factor(gsub(" ",".",DISCIPLINA))) %>%
  dcast(ALU_NOVAMATRICULA ~ DISCIPLINA, mean) %>%
  merge(graduados.treino.cra) %>%
  na.omit() %>%
  select(`Cálculo.Diferencial.e.Integral.I`,
         `Álgebra.Vetorial.e.Geometria.Analítica`,
         `Leitura.e.Produção.de.Textos`,
         `Programação.I`,
         `Introdução.à.Computação`,
         `Laboratório.de.Programação.I`, # fim primeiro período
         `Cálculo.Diferencial.e.Integral.II`,
         `Matemática.Discreta`,
         `Programação.II`,
         `Teoria.dos.Grafos`,
         `Fundamentos.de.Física.Clássica`,
         `Laboratório.de.Programação.II`,
         `cra`)

graduados.teste <- read_csv("graduados_teste.csv", col_types = cols(ALU_NOVAMATRICULA = col_character())) %>%
  mutate(ALU_NOVAMATRICULA = as.factor(ALU_NOVAMATRICULA))

graduados.teste <- graduados.teste %>%
  arrange(ALU_NOVAMATRICULA)

graduados.teste.clean <- graduados.teste %>%
  filter(!is.na(MAT_MEDIA_FINAL))

graduados.teste.cra <- graduados.teste.clean %>%
  group_by(ALU_NOVAMATRICULA) %>%
  mutate(cra.contrib = MAT_MEDIA_FINAL*CREDITOS) %>%
  summarise(cra = sum(cra.contrib)/sum(CREDITOS))

graduados.teste.model.input <- graduados.teste.clean %>%
  group_by(ALU_NOVAMATRICULA,DISCIPLINA)  %>%
  filter(MAT_MEDIA_FINAL == max(MAT_MEDIA_FINAL)) %>%
  ungroup() %>%
  select(ALU_NOVAMATRICULA,DISCIPLINA,MAT_MEDIA_FINAL) %>% 
  mutate(DISCIPLINA = as.factor(gsub(" ",".",DISCIPLINA))) %>%
  dcast(ALU_NOVAMATRICULA ~ DISCIPLINA, mean) %>%
  merge(graduados.teste.cra) %>%
  na.omit() %>%
  select(`Cálculo.Diferencial.e.Integral.I`,
         `Álgebra.Vetorial.e.Geometria.Analítica`,
         `Leitura.e.Produção.de.Textos`,
         `Programação.I`,
         `Introdução.à.Computação`,
         `Laboratório.de.Programação.I`, # fim primeiro período
         `Cálculo.Diferencial.e.Integral.II`,
         `Matemática.Discreta`,
         `Programação.II`,
         `Teoria.dos.Grafos`,
         `Fundamentos.de.Física.Clássica`,
         `Laboratório.de.Programação.II`,
         `cra`)



set.seed(107)

modelo.inicial <- createDataPartition(y = graduados.treino.model.input$cra,
                                p = 0.90)

treino.sem.teste.real <- graduados.treino.model.input[modelo.inicial[[1]],]
teste.falso <- graduados.treino.model.input[-modelo.inicial[[1]],]


```


<h3>Usando o controle de validação cruzada</h3>
```{r}
fitControl <- trainControl(method = "cv",
                           number = 10)


```


<h3>Usando para a regressão Ridge com validação cruzada e dando seu RMSE</h3>
```{r}
# Set seq of lambda to test
lambdaGrid <- expand.grid(lambda = 10^seq(10, -2, length=100))

ridge <- train(cra ~., data = treino.sem.teste.real,
               method='ridge',
               trControl = fitControl,
               tuneGrid = lambdaGrid
               )

ridge


```


Predição com os dados iniciais ainda
```{r}

ridge.pred <- predict(ridge, teste.falso)
ridge.pred

```
RMSE

```{r}
RMSE <-sqrt(mean(ridge.pred-teste.falso$cra)^2) #RSME
RMSE

```




<h3>Usando para a regressão Lasso com validação cruzada e dando seu RMSE</h3>
```{r}
lasso <- train(cra ~., data = treino.sem.teste.real,
               method='lasso', trControl=fitControl)
lasso
```

Predição com os dados iniciais ainda
```{r}

lasso.pred <- predict(lasso, teste.falso)
lasso.pred

```

RMSE

```{r}
RMSE <-sqrt(mean(lasso.pred-teste.falso$cra)^2) #RSME
RMSE

```

<h3>Comparando os dois modelos quanto ao RMSE</h3>

Podemos ver que a regressão Ridge, mesmo que por pouco, ainda é melhor que a Lasso nesse caso pois possui o RMSE menor, consequentemente têm o erro menor


<h3>Variáveis mais importantes para Lasso</h3>

Podemos ver que as variáveis menos importantes são Cálculo 2 e Leitura e Produção de Textos, para o modelo com regressão do tipo Lasso. 

```{r}
plot(varImp(lasso, scale = FALSE))
```

....

<h3>Re-treinando mas sem validação cruzada</h3>


```{r}
ridge <- train(cra ~., data = treino.sem.teste.real,
               method='ridge',
               tuneGrid = lambdaGrid
               )

ridge


lasso <- train(cra ~., data = treino.sem.teste.real,
               method='lasso')
lasso
```



Predições 

```{r}
ridge.pred <- predict(ridge, teste.falso)
ridge.pred

lasso.pred <- predict(lasso, teste.falso)
lasso.pred

```


RMSE

```{r}

RMSE.ridge <-sqrt(mean(ridge.pred-teste.falso$cra)^2) #RSME
RMSE.ridge

RMSE.lasso <-sqrt(mean(lasso.pred-teste.falso$cra)^2) #RSME
RMSE.lasso

```


Nesse caso podemos ver que sem a validação cruzada, Lasso é melhor que Ridge.

....

<h3> Usando os modelos nos testes reais</h3>

Para Ridge
```{r}

ridge.pred <- predict(ridge, graduados.teste.model.input)
ridge.pred

RMSE.ridge <-sqrt(mean(ridge.pred-graduados.teste.model.input$cra)^2) #RSME
RMSE.ridge

```


Para Lasso


```{r}

lasso.pred <- predict(lasso, graduados.teste.model.input)
lasso.pred

RMSE.lasso <-sqrt(mean(lasso.pred-graduados.teste.model.input$cra)^2) #RSME
RMSE.lasso
```



<h3>Submissão para o Kaggle</h3>
```{r}

# Aqui a parte do kaggle e com treinamento diferente 



# Dados para o treino
dados.treino <- read.csv("kaggle_train.csv") %>%
  mutate(matricula = as.factor(matricula))

dados.treino <- dados.treino[ ,(colnames(dados.treino) %in% c("matricula","Matemática.Discreta","Programação.II","Teoria.dos.Grafos","Introdução.à.Computação","Álgebra.Vetorial.e.Geometria.Analítica","Fundamentos.de.Física.Clássica","cra"))]

dados.treino.imput <- dados.treino %>%
  mice(maxit=1, m=5)

modelo.treino <- complete(dados.treino.imput, 1)


modelo.treino <- modelo.treino[ ,!(colnames(modelo.treino) %in% c("matricula", "Matemática.Discreta","Programação.II","Teoria.dos.Grafos","Introdução.à.Computação"))]



# Dados para o teste 
dados.teste.reais <- read.csv("kaggle_test.csv") %>%
  mutate(matricula = as.factor(matricula))

dados.teste.reais <- dados.teste.reais[ ,(colnames(dados.teste.reais) %in% c("matricula","Matemática.Discreta","Programação.II","Teoria.dos.Grafos","Introdução.à.Computação","Álgebra.Vetorial.e.Geometria.Analítica","Fundamentos.de.Física.Clássica","cra"))]

dados.teste.reais.imput <- dados.teste.reais %>%
  mice(maxit=5, m=5)

dados.teste.completos <- complete(dados.teste.reais.imput, 3)


dados.teste.completos <- dados.teste.completos[ ,!(colnames(dados.teste.completos) %in% c("matricula", "Matemática.Discreta","Programação.II","Teoria.dos.Grafos","Introdução.à.Computação"))]

lasso <- train(cra ~., data = modelo.treino,
               trControl = fitControl,
               method='lasso')





# Previsão com Lasso
cra <- predict(lasso, dados.teste.completos)



# Colocando os dados no CSV
dados.teste.reais.cra <- dados.teste.reais %>% cbind(cra)
saida <- select(dados.teste.reais.cra, matricula, cra)
write.csv(saida, "agora_vai.csv", row.names = FALSE)


```



