---
title: "Lab 03 - Parte 2"
author: "Caio Oliveira"
date: "June 26, 2017"
output: 
 html_document:
  toc: true
  toc_float: true
---

```{r setup, include=FALSE}
knitr::opts_chunk$set(echo = TRUE)
library(tidyverse, warn.conflicts = F)
library(rvest)
library(plotly)
library(cluster)
library(ggdendro)
library(readr)
theme_set(theme_light())
source("plota_solucoes_hclust.R")
require(GGally, quietly = TRUE)
require(reshape2, quietly = TRUE)
require(tidyverse, quietly = TRUE, warn.conflicts = FALSE)
library(ggfortify)
library(cluster)
library(ggdendro)
library(broom)
theme_set(theme_bw())
source("github-lib.R")
```

# Tema: Agrupamento de mais dados em mais dimensões
## Dados: UFCG - Sumarizados por UA e completos
....

# 1 - TRATAMENTO E DIVISÃO DOS DADOS

<p>Para este laboratório os dados que foram escolhidos são da UFCG e pertencem ao primeiro caso o qual o professor citou na explicação deste relatório. Esses dados podem ser encontrados [aqui](https://github.com/nazareno/tamanhos-da-ufcg).</p>
<p>Em relação ao tratamnto e a divisão dos dados aqui foi feita em duas partes principais. A primeira usa os dados completos da UFCG e foi feita uma análise para tentar ajudar na divisão de grupos e clusterização da segunda parte, que é justamente os dados sumarizados das unidades acadêmicas. Já nessa segunda parte é usado k-means para se fazer a clusterização. Além de no final após ter sido atribuido um valor para k, foi calculado o os melhores valores de K através de aritmética simples e testado para o cenário dos dados. Tirando a dúvida assim da melhor quantidade de grupos.</p>

```{r}

setwd("~/data-analysis-2/ad1/lab3/")
data <- read_csv("ufcg-201704-unidades-academicas-filtradas.csv", col_types = cols(INGRESSO_SERVICOPUBLICO = col_date()))
data <- na.omit(data)

summ.ua <- read.csv("sumario-ua.csv") 

professores <- data %>%
  filter(DESCRICAO_CARGO == "PROFESSOR DO MAGISTERIO SUPERIOR")

```


# 2 - DADOS COMPLETOS

<p>Nssa parte do laboratório foi utilizado os dados complestos dos funcionários da UFCG, que podem ser encontrados [aqui](https://github.com/nazareno/tamanhos-da-ufcg/blob/master/ufcg-201704-unidades-academicas-filtradas.csv). A idéia principal dessa sessão é que analisando esses dados, possamos ter uma base e decidir um valor significativo para o K-númedo de clusters no dataset da sessão seguinte.</p>

## Quando começaram a ser professores?

<p>Primeiramente foi feita uma filtragem nos dados utilizados para que ficassem só os professores no dataset. Além disso foi utilizada uma variável específica aqui <b>INGRESSO_SERVICOPUBLICO</b> (data de ingresso como funcionário na universidade).</p>
<p>Essa primeira pergunta que pode nos ajudar a decidir a quantidade de grupos a ser usada é bem útil pois podemos ver se existe algum comportamento em comum entre os professores durante algum período de tempo.<p/>
<p>Para isso foi utilizado o gráfico de dispersão em uma dimensão. E pudemos concluir que existem pelo menos 3 grupos definidos de entrada de professores na UFCG. Entretanto não é suficiente para atribuir um valor à K.</p>

```{r}
professores %>% 
    ggplot(aes(x = "Professores", y = INGRESSO_SERVICOPUBLICO)) + scale_y_date() + theme_bw() + 
    geom_jitter(width = .01, height = 0, size = 2, alpha = .6)
```

## Agrupamento em histograma

<p>Uma outra maneira fácil de identificarmos grupos é com o agrupamento no histograma. Então aqui foi utilizada a variável mencionada no gráfico anterior no eixo X, já que no eixo Y fica a contagem de professores que entrou naquela mesma data.</p>
<p>A conclusão dessa visualização é que vemos períodos bem definidos de entrada de professores, sendo eles 4 grupos. Vemos um crescimento consideravel depois de <b>2002</b>, qu foi o ano que a UFPB-campus CG se tornou UFCG.</p>

```{r, warning=FALSE}
professores %>% 
    ggplot(aes(x = INGRESSO_SERVICOPUBLICO))  +
    geom_histogram(bins = 30) + 
    geom_rug()
    
```

## Normalização

<p>Um ultimo recurso de agrupamento poderia ser feito normalizando o histograma. Entretanto o resultado não ajudou tanto a visualização de grupos, inclusive um dos grupos mostrado no gráfico anterior é suprimido por essa normalização.</p>

```{r, warning=FALSE}
professores %>% 
    ggplot(aes(x = INGRESSO_SERVICOPUBLICO))  +
    geom_histogram(bins = 30)  +
    scale_y_log10() +
    geom_rug()
    
```


## Números por departamento

<p>Como a ideia da próxima sessão é utilizar os dados por unidade acadêmica a melhor coisa a se fazer é primeiro visualizar os dados de uma forma que ajude a conhecer o contexto tratado. E qual melhor forma de conhecer a universidade que conhecendo seus professores?</p>
<p>A ideia aqui é utilizar o histograma novamente mas dessa vez só para contabilizar a quandidade de professores e vermos se isso reflete na universidade e se tem algo a ver com a quantidade de novos professores de 2000 até 2017 .</p>
<p>A conclusão é a força que o curso de medicina teve durante esses anos e o setor separado para saúde proporciona e necessita de um corpo doscente maior. Computação esta em 9° lugar nessa contagem</p>

```{r, warning=FALSE}
professores <- within(professores, 
                   UORG_EXERCICIO <- factor(UORG_EXERCICIO, 
                                      levels=names(sort(table(UORG_EXERCICIO), 
                                                        decreasing=FALSE))))
professores %>%
  ggplot(aes(x=UORG_EXERCICIO)) + geom_histogram(stat = "count") + geom_point(stat = "count") + coord_flip()
```


# 3 - DADOS POR UNIDADE ACADÊMICA

<p>Aqui foram utilizados os [dados das unidades acadêmicas sumarizados](https://github.com/nazareno/tamanhos-da-ufcg/blob/master/ufcg-201704-sumario-UAs-wide.csv). Os quais foram empregados o propósito de separação em grupos de acordo com o que foi analisado nas sessões anteriores.</p>
<p>Os valores atribuidos para K foram <b>3</b> e <b>4</b> pelas conclusões que obtive nas visualizações anteriores. Nessa sessão também usaremos <b>k-means</b> ao invés de <b>hclust</b>, como foi recomendado pelo professor na descrição do laboratório.</p>

## Correlação de fatores

<p>A primeira coisa que podemos analisar é a correlação entre as variáveis do dataset, o quais foram tiradas duas variáveis: <b>Outro</b> e <b>UORG_LOTAÇÃO</b>. O primeiro por não existir uma definição que seja realmente professor do departamento e o segundo por não ser uma variável numérica, sendo assim inviável a correlação.</p>
<p>Apesar de quase não existir correlação entre a mediana das idades gerais e a quantidade de professores 40 horas, essas duas variáveis serão analisadas mais a frente.</p>

```{r, warning=FALSE}


summ.ua %>% 
    select(-Outro,-UORG_LOTACAO) %>% 
    ggpairs(cardinality_threshold = 50) 

ua.scaled <- summ.ua %>% 
    select(-Outro,-UORG_LOTACAO)


```


## K-means

<p>Vamos utilizar o método k-means que  calcula as médias dos pontos para centro dos seus clusters e para o geral dos dados. O <b>k</b> simboliza justamente essa quantidade de grupos(clusters) que são reconhecidos pelo método.</p>

### com 3 grupos 

<p>O primeiro valor atribuido a <b>k</b> foi 3 pois, como o primeiro scatterplot mostrou durante os anos existem 3 grandes concentrações de entradas de professores na UFCG. Então aqui a ideia foi atribuir as variáveis do dataset pesos e atribuir os valores a uma nova variável chamada <b>.cluster</b> o qual posicionará os elementos em um outro scatterplot geral com os cluster divididos por cores.</p>
<p>A conclusão desse gráfico foi que existem sim 3 grupos bem definidos nos dados, que podem ser observados por ocuparem partes bem diferentes do gráfico. O primeiro concentrado na parte negativa dos dois eixos, completamente o oposto do terceiro. E o segundo que fica na parte negativa do eixo Y mas positiva do eixo X.</p>


```{r, warning=FALSE}
n_clusters <- 3
dw2.scaled <- ua.scaled 

km = ua.scaled %>% 
    kmeans(centers = n_clusters, nstart = 20)

dw2.scaled.km.long = km %>% 
    augment(dw2.scaled) %>% 
    gather(key = "variável", 
           value = "valor") 


autoplot(km, data = dw2.scaled, label = TRUE)
dists = dw2.scaled %>% dist() 
plot(silhouette(km$cluster, dists), col = RColorBrewer::brewer.pal(n_clusters, "Set2"))

```


### com 4 grupos

<p>No caso para o valor de <b>k</b> igual a 4 a ideia era fazer um scatterplot mas com variáveis bem definidas, sendo elas: <b>idade_mediana</b>(tempo de serviço) e <b>Professor.40h.ou.DE</b>.</p>
<p>Utilizando o <b>k-means</b> foi o melhor resultado de divisão com esse valor pois, podemos ver e definir bem os 4 grupos encontrados.</p>
<p><b>Grupo 1 - Dinossauros:</b> Departamentos com professores muito antigos na universidade e que tem uma média boa de representantes na universidade.</p>
<p><b>Grupo 2 - Feras:</b> Departamentos com poucos professores e ainda bem novos na universidade.</p> 
<p><b>Grupo 3 - Bolas:</b> Departamento com o maior número de professores na universidade, entretanto a experiência e os anos de ensino em relação ao panorama geral está na média.</p> 
<p><b>Grupo 4 - Na media:</b> Departamentos com quantidade e anos de experiência na média.</p>

```{r, warning=FALSE}

summario_t <- summ.ua  %>% 
    select(-Outro) %>% 
    mutate_each(funs(as.vector(scale(.))), Professor.40h.ou.DE, idade_mediana)

atribuicoes = tibble(k = 1:4) %>% 
    group_by(k) %>% 
    do(kmeans(select(summario_t, idade_mediana, Professor.40h.ou.DE), 
              centers = .$k, 
              nstart = 10) %>% augment(summ.ua)) # alterne entre filmes e filmes_t no augment  

atribuicoes_long = atribuicoes %>% 
    gather(key = "variavel", value = "valor", -UORG_LOTACAO, -k, -.cluster, -Outro) 

atribuicoes %>%
    ggplot(aes(x = idade_mediana, y = Professor.40h.ou.DE, label = UORG_LOTACAO, colour = .cluster)) + 
    geom_point() + 
    facet_wrap(~ k)

# A silhoueta
dists = select(summario_t, idade_mediana, Professor.40h.ou.DE) %>% dist()
km = kmeans(select(summario_t, idade_mediana, Professor.40h.ou.DE), 
            centers = 4, 
            nstart = 10) 

silhouette(km$cluster, dists) %>% 
    plot(col = RColorBrewer::brewer.pal(4, "Set2"))
```

### calculando melhor k

<p>Mesmo com um bom entendimento dos grupos podemos melhorar a escolha do valor de <b>k</b> utilizando um metodo <b>betweenss/totss</b> no k-means.</p>
<p><b>betweenss</b> é o somatório para cada grupo da distância do centro de cada cluster para o centro dos dados e multiplicado pelo número de pontos nesse mesmo cluster. Já o <b>totss</b> é somatório total das distâncias dos pontos para o centro dos dados.</p>
<p>Podemos ver esse comportamento com a junção do scatterplot com uma linha de conexão entre os pontos.</p>

```{r}
set.seed(123)
explorando_k = tibble(k = 1:15) %>% 
    group_by(k) %>% 
    do(
        kmeans(select(summario_t, -UORG_LOTACAO), 
               centers = .$k, 
               nstart = 20) %>% glance()
    )

explorando_k %>% 
    ggplot(aes(x = k, y = betweenss / totss)) + 
    geom_line() + 
    geom_point()
```

### simulação com ultimo k crescente

<p>O melhor <b>k</b> possível é o ultimo valor crescente no gráfico anterior. Sendo assim o valor aplicado aqui é 12.</p>
<p>Basicamente a conclusão deste valor para <b>k</b> é que os 4 grupos que foram usados na sessão anterior foram divididos em mais 3 cada um formando esses grupos atuais. Mas a lógica continua a mesma, só ficam mais separados e com mais detalhes.<p>


```{r, warning=FALSE}
atribuicoes = tibble(k = 1:12) %>% 
    group_by(k) %>% 
    do(kmeans(select(summario_t, idade_mediana, Professor.40h.ou.DE), 
              centers = .$k, 
              nstart = 10) %>% augment(summ.ua))   

atribuicoes_long = atribuicoes %>% 
    gather(key = "variavel", value = "valor", -UORG_LOTACAO, -k, -.cluster, -Outro) 

atribuicoes %>%
    ggplot(aes(x = idade_mediana, y = Professor.40h.ou.DE, label = UORG_LOTACAO, colour = .cluster)) + 
    geom_point() + 
    facet_wrap(~ k)

dists = select(summario_t, idade_mediana, Professor.40h.ou.DE) %>% dist()
km = kmeans(select(summario_t, idade_mediana, Professor.40h.ou.DE), 
            centers = 4, 
            nstart = 10) 

silhouette(km$cluster, dists) %>% 
    plot(col = RColorBrewer::brewer.pal(4, "Set2"))
```















