---
title: "Lab 2 - Parte 2"
author: "Caio Oliveira"
date: "June 13, 2017"
output: 
 html_document:
  toc: true
  toc_float: true
runtime: shiny
---
<h1>Laboratório 2, Parte 2: Uma visualização interativa</h1>
<h2>Tema: Análise dos dados do IMDB</h2>
....

```{r setup, include=FALSE}
library(shiny)
library(datasets)
library(rmdexamples)
library(dplyr)
library(ggplot2)
library(plotly)
library(rsconnect)


options(scipen=999)
knitr::opts_chunk$set(echo = TRUE)
```
## Tratamento inicial dos dados e explicação da escolha dos dados

<h4>Escolhi 10 séries que tem mais fãs atualmente, principalmente aqui no Brasil e decidi neste laboratório comparar todas as demais e entre elas mesmas, no intuito de responder a pergunta "Como estão as séries que eu mais acompanho comparadas as outras?" o que motiva a escolha das outras duas apresentações interativas que fazem a continuação dessa análise de forma individual e depois em grupo, na forma do gráfico Boxplot. Esse laboratório envolveu variáveis como UserVotes, UserRating além de variáveis usadas para os gráficos (medianas e quartis).</h4>


```{r}
#setwd("~/data-analysis-2/ad1/lab1")
data <-  read.csv("series_from_imdb.csv")
series.1 <- data %>% filter(series_name %in% c("House of Cards", "Sense8", "13 Reasons Why", "Daredevil", "Gotham", "Arrow", "The Simpsons", "Game of Thrones", "Vikings", "How to Get Away with Murder"))

a <- data.frame(data$series_name, data$UserVotes)
a <- na.omit(a)
colnames(a)[1] <- "name"
colnames(a)[2] <- "UserVotes"


rate.series <- data.frame(data$series_name, data$UserRating)
rate.series <- na.omit(rate.series)
colnames(rate.series)[1] <- "name"
colnames(rate.series)[2] <- "rating"

rate.selected <- data.frame(series.1$series_name, series.1$UserRating)
rate.selected <- na.omit(rate.series)
colnames(rate.series)[1] <- "name"
colnames(rate.series)[2] <- "rating"

series.per.vote <- a %>% 
  group_by(name) %>%
  summarise(votos = sum(UserVotes)) 
series.per.vote <- na.omit(series.per.vote) 


```


## Controle de intervalo

<h4>A ideia dessa visualização interativa é vermos uma quantidade certa de séries e ajustar o eixo x com a quantidade de votos que desejamos ver. Caso a série não apareça com a barra é porque o intervalo é pequeno demais para a quantidade de votos que ela tem. Aqui foi utilizado o USerVotes somados de cada série.</h4>

```{r eruptions, echo=FALSE}

inputPanel(
  selectInput("n_breaks", label = "Numero de series:",
              choices = seq(10, 31, by=1), selected = 10),
  
  sliderInput("bw_adjust", label = "Ajuste de intervalo:",
              min = 0, max = 1400000, value = 240000 , step = 10000)
)


renderPlot({
  
  least.voted <- head(series.per.vote[order(series.per.vote$votos, decreasing = FALSE), ], n = input$n_breaks)
  most.voted <- head(series.per.vote[order(series.per.vote$votos, decreasing = TRUE), ], n = input$n_breaks)

  
  
  ggplot(arrange(least.voted, votos), aes(name, votos, colour = name)) + geom_col(aes(fill=name)) + ylim(0, input$bw_adjust)  + geom_smooth(method="lm") + coord_flip() + ggtitle("Séries menos votadas pelos usuários (UserVotes)")

})
```


## PLOT individual 

<h4>Após a observação no ultimo gráfico podemos ver aqui o comportamento individual de cada série e sua distribuição no rating de votos de cada episódio pelos usuários. Aqui foi usado o UserRating de cada série, além de mediana e todas as variáveis necessárias para o boxplot.</h4>

```{r, echo=FALSE}
inputPanel(
  selectInput("nome_escolhido", label = "Nome da serie:",
              choices = series.per.vote$name, selected = "Daredevil")
  )

renderPlot({
  
  temp.serie <- rate.series %>%
    filter(name == input$nome_escolhido)
  
  ggplot(temp.serie, aes(x = name, y = rating)) +
        geom_boxplot() + geom_jitter()
  
})
```


## PLOT em conjunto 

<h4>E aqui para encerrar podemos ver o mesmo comportamento de distribuição e variância de notas do UserRating para cada série e compara-la com as demais, ainda podendo filtra-las e dar zoom e algum intervalo de interesse. Foram usadas todas as variáveis do plot anterior, porém para todas as séries ao mesmo tempo.</h4>

```{r, warning=FALSE}
p <- plot_ly(y = ~rate.selected$rating,x = ~rate.selected$name, color = ~rate.selected$name,type = "box") 
p
```

