---
title: "Lab01 - Parte 1"
author: "Caio Oliveira"
date: "May 19, 2017"
output: html_document
---


<h1>Laboratório 1, Parte 1: Nossa pergunta</h1>
<h2>Tema: Análise dos dados do IMDB</h2>
....

<h3>Tratamento inicial dos dados</h3>
<h4>Nesse primeiro laboratório tratamos de analisar os dados sobre séries de TV. Dados esses provenientes do IMDB que podem ser encontrados [aqui](https://raw.githubusercontent.com/nazareno/imdb-series/master/data/series_from_imdb.csv).</h4>
<h4>Como o professor deixou em aberto quais das séries poderiamos usar para fazer o estudo, eu escolhi minhas séries favoritas atualmente, que são: Sense8, Daredevil, Gotham, 13 Reasons Why e House of Cards.</h4>
```{r setup}
library(dplyr)
library(ggplot2)


setwd("~/data-analysis-2/ad1/lab1")
data <-  read.csv("series_from_imdb.csv")
a <- data %>% filter(series_name %in% c("House of Cards", "Sense8", "13 Reasons Why", "Daredevil", "Gotham")) 

series <- data.frame(a$UserRating, a$series_name)
series <- na.omit(series)

colnames(series)[1] <- "rating"
colnames(series)[2] <- "nome"
```
....

<h3>Qual das séries que você escolheu é mais bem avaliada no IMDB? A diferença é grande? Pequena? </h3>
<h4>Para responder essa pergunta usei um gráfico de barras para as séries. A série mais bem avaliada é Daredevil com uma diferença pouca para Sense8 que é a segunda melhor avaliada. Que não chega a ser nem 0.5 de diferença</h4>
```{r}
series %>%
  arrange((rating)) %>%
  group_by(nome)

medias <- series %>%
  arrange((rating)) %>%
  group_by(nome) %>%
  summarise(media = mean(rating))
  

g <- ggplot(medias, aes(nome,media))
g + geom_col() 

```
....

<h3>Qual das séries que você escolheu tem episódios de qualidade mais irregular segundo o IMDB? A diferença é grande? Pequena?</h3>
<h4>Para responder a essas perguntas usei dois tipos de gráficos que ajudam bastante a vermos variação e discrepância de valores, sendo eles: Boxplot e Violin Plot</h4>
<h4>Primeiramente para o boxplot podemos ver as medianas das séries bem parecidas, mas quando olhamos para o traço que representa o range de valores Sense8 aparece com o maior dentre todos, o que indica que tem uma variação maior de notas para os episódios, tendo alguns deles sido bem avaliados e outros nem tanto. O comportamento se parece com o de House of Cards, entretanto este não possui outliers. Mesmo assim a diferença (desse ponto de vista) é pequena.</h4>

```{r}
boxplot <- ggplot(series, aes(nome,rating), size = 4) +
  geom_boxplot(size = 0.5) +
  scale_x_discrete()
boxplot
```
....

<h4>Analisando agora o Violin Plot podemos ver a concentração de pontos, ou seja, qual a pontuação que <b>geralmente</b> as pessoas votam. Podemos ver aqui que no caso de Sense8 as pessoas tendem a dar boas notas para os episódios apesar da distribuição irregular.</h4>
<h4>E notamos um comportamento quase identico entre House of Cards, 13 Reasons Why e Gotham, sendo este ultimo com notas um pouco menores mas a distribuição muito parecida entre essas séries.</h4>


```{r}

p <- ggplot(series, aes(x=nome, y=rating)) + 
  geom_violin(trim=FALSE)
p

```


