---
title: "Lab01 - Parte 4"
author: "Caio Oliveira"
date: "May 25, 2017"
output: 
 html_document:
  toc: true
  toc_float: true
---

<h1>Laboratório 1, Parte 4: Relatório final</h1>
<h2>Tema: Análise dos dados do IMDB</h2>
....

<h3>Tratamento inicial dos dados</h3>
```{r, include=FALSE}
# Multiple plot function
#
# ggplot objects can be passed in ..., or to plotlist (as a list of ggplot objects)
# - cols:   Number of columns in layout
# - layout: A matrix specifying the layout. If present, 'cols' is ignored.
#
# If the layout is something like matrix(c(1,2,3,3), nrow=2, byrow=TRUE),
# then plot 1 will go in the upper left, 2 will go in the upper right, and
# 3 will go all the way across the bottom.
#
multiplot <- function(..., plotlist=NULL, file, cols=1, layout=NULL) {
  require(grid)

  # Make a list from the ... arguments and plotlist
  plots <- c(list(...), plotlist)

  numPlots = length(plots)

  # If layout is NULL, then use 'cols' to determine layout
  if (is.null(layout)) {
    # Make the panel
    # ncol: Number of columns of plots
    # nrow: Number of rows needed, calculated from # of cols
    layout <- matrix(seq(1, cols * ceiling(numPlots/cols)),
                    ncol = cols, nrow = ceiling(numPlots/cols))
  }

 if (numPlots==1) {
    print(plots[[1]])

  } else {
    # Set up the page
    grid.newpage()
    pushViewport(viewport(layout = grid.layout(nrow(layout), ncol(layout))))

    # Make each plot, in the correct location
    for (i in 1:numPlots) {
      # Get the i,j matrix positions of the regions that contain this subplot
      matchidx <- as.data.frame(which(layout == i, arr.ind = TRUE))

      print(plots[[i]], vp = viewport(layout.pos.row = matchidx$row,
                                      layout.pos.col = matchidx$col))
    }
  }
}


library(dplyr)
library(ggplot2)
library(gridExtra)
library(plotly)
```
<h4>Aqui comecei o tratamento dos dados, primeiro uma variável que será usada na primeira pergunta, que é com todas as séries. A segunda variável vai ser usada na segunda pergunta.</h4>

```{r setup}


setwd("~/data-analysis-2/ad1/lab1")
data <- read.csv("series_from_imdb.csv")
series.selected.all.seasons <- data %>% filter(series_name %in% c("Arrow", "Sense8", "Daredevil", "Gotham", "Flash", "House of Cards"))

series.2.seasons <- series.selected.all.seasons %>% 
  filter(season < 3)


```
....

<h3>Quais são as top 10 melhores séries avaliadas? E quais são as piores?</h3>
<h4>Para responder essas perguntas fiz um estudo baseado na soma de votos total e na média do rating dado pelos usuários. Fiz tanto para o caso dos melhores como os piores, gerando assim 4 gráficos de barra que me surpreenderam bastante principalmente na relação de algumas séries tem quem poucos votos mas são muito bem avaliadas.</h4>

```{r}

a <- data.frame(data$series_name, data$UserVotes)
a <- na.omit(a)
colnames(a)[1] <- "name"
colnames(a)[2] <- "UserVotes"

series.per.vote <- a %>% 
  group_by(name) %>%
  summarise(votos = sum(UserVotes)) 
series.per.vote <- na.omit(series.per.vote) 

least.voted <- head(series.per.vote[order(series.per.vote$votos, decreasing = FALSE), ], n = 10)
most.voted <- head(series.per.vote[order(series.per.vote$votos, decreasing = TRUE), ], n = 10)


least.voted$name <- factor(least.voted$name, levels = least.voted$name[order(least.voted$votos)])
most.voted$name <- factor(most.voted$name, levels = most.voted$name[order(most.voted$votos)])
```

<h4>Podemos ver aqui em relação a quantidade de votos que a série com o maior total é Game of Thrones, que tem 20 temporadas a mais que aquela. Entretanto tem mais que o dobro de votos dado a sua popularidade.</h4>
<h4>Já para as menos votadas vemos que Scandal aparece junto de 13 Reasons Why que é uma série recente da Netflix. E a melhor das piores é Vikins, o que me susrpreendeu muito pois é uma série extremamente popular e muito bem falada, revisada e avaliada.</h4>
```{r}
least.voted
most.voted
```
....

<h4>Como podemos observar nesses gráficos que seguem podemos ver as séries mais votadas e menos votadas, divididas por cores.</h4>
```{r}
lv.plot <- ggplot(arrange(least.voted, votos), aes(name, votos, colour = name)) + geom_col(aes(fill=name)) + ylim(0, 150000)  + geom_smooth(method="lm") + coord_flip() + ggtitle("Séries menos votadas pelos usuários (UserVotes)")

mv.plot <- ggplot(arrange(most.voted, votos), aes(name, votos, colour = name)) + geom_col(aes(fill=name)) + ylim(0, 1500000)  + geom_smooth(method="lm") + coord_flip() + ggtitle("Séries mais votadas pelos usuários (UserVotes)")


lv.plot
mv.plot

```


<h4>Para a outra variável que é o UserRating fiz o mesmo estudo comparando as séries e podemos ver que para o caso de Narcos, que é muito bem avaliáda nesse caso, é uma das séries que aparece no outro gráfico como uma das menos votadas, junto com Mr. Robot, que é exatamente o mesmo caso.</h4>
```{r}

a <- data.frame(data$series_name, data$UserRating)
a <- na.omit(a)
colnames(a)[1] <- "name"
colnames(a)[2] <- "UserRating"

series.per.vote <- a %>% 
  group_by(name) %>%
  summarise(votos = mean(UserRating)) 
series.per.vote <- na.omit(series.per.vote) 

least.voted <- head(series.per.vote[order(series.per.vote$votos, decreasing = FALSE), ], n = 10)
most.voted <- head(series.per.vote[order(series.per.vote$votos, decreasing = TRUE), ], n = 10)


least.voted$name <- factor(least.voted$name, levels = least.voted$name[order(least.voted$votos)])
most.voted$name <- factor(most.voted$name, levels = most.voted$name[order(most.voted$votos)])

```

<h4>Aqui foi feito o mesmo estudo das top 10 e bottom 10 mais bem avaliadas segundo a média do UserRating. Dois casos chamaram muito atenção que foram os dois piores: Modern Family e The Simpsons; No caso dos Simpsons a quantidade de temporadas (28) tem uma variação muito grande de qualidade e principalmente de votos, isso explica a média mais baixa. Entretanto Modern Family foi um surpresa maior, já que até ganhou mais de uma vez o Golden Globe de melhor série de comédia.</h4>
<h4>Para o caso das melhores avaliadas podemos perceber predominância de séries da HBO e Netflix.</h4>
```{r}
least.voted
most.voted
```
<h4>Como podemos ver nos gráficos a seguir.</h4>

```{r}
lv.plot <- ggplot(arrange(least.voted, votos), aes(name, votos, colour = name)) + geom_col(aes(fill=name)) + ylim(0, 10)  + geom_smooth(method="lm") + coord_flip() + ggtitle("Séries menos votadas pelos usuários (UserRating)")

mv.plot <- ggplot(arrange(most.voted, votos), aes(name, votos, colour = name)) + geom_col(aes(fill=name)) + ylim(0, 10)  + geom_smooth(method="lm") + coord_flip() + ggtitle("Séries mais votadas pelos usuários (UserRating)")


lv.plot
mv.plot

```

<h3>Dado um conjunto finito de séries com segunda temporada, geralmente qual temporada tem melhores notas? A primeira ou a segunda?</h3>
<h4>A principal motivação dessa pergunta foram os comentários em quase todas as séries que acompanho, as pessoas em geral preferem a primeira temporada, então decidi tirar a prova disso com os dados fornecidos pelo professor.</h4>

```{r}

series.2 <-  data.frame(series.2.seasons$series_name,series.2.seasons$season,series.2.seasons$UserRating, stringsAsFactors=FALSE)

series.2 <- na.omit(series.2)
colnames(series.2)[1] <- "name"
colnames(series.2)[2] <- "season"
colnames(series.2)[3] <- "UserRating"
series.2 <- series.2 %>% mutate(name = as.character(name))
series.2[] <- lapply(series.2, function(x) type.convert(as.character(x)))



series.season.1 <- series.2 %>%
  group_by(name,season) %>%
  filter(season == 1) %>%
  summarise(media = mean(UserRating))

series.season.2 <- series.2 %>%
  group_by(name,season) %>%
  filter(season == 2) %>%
  summarise(media = mean(UserRating))

series.formated <- rbind(series.season.1,series.season.2)
series.formated <- series.formated %>% mutate(name.def = 
sprintf("%s.%d", name, season))
```
<h4>Nesse gráfico a primeira temporada sendo tanto indicada pelo número 1 como o azul marinho, e a segunda temporada sendo o azul claro, além do label 2.</h4>
<h4>Podemos comprovar que surpreendentemente para todas as séries (exceto The Flash)  a segunda temporada é melhor avaliada que a primeira. Inclusive para séries que não existe uma demora tão grande para lançar outras temporadas, como é o caso de Arrow.</h4>

```{r}
plot.segundo.grupo <- ggplot(series.formated, aes(name.def, media, colour = season)) + geom_col(aes(fill=season)) + ylim(0, 10)  + geom_smooth(method="lm") + coord_flip() + ggtitle("Séries mais votadas pelos usuários (UserVotes)") 
plot.segundo.grupo
#ggplot(ddf, aes(x=GRP, y=NUMS)) + geom_boxplot(outlier.shape=NA) + geom_jitter(position=position_jitter(width=.1, height=0))
```












