---
title: "Lab-02"
author: "Caio Oliveira"
date: "28 de novembro de 2016"
output: html_document
---


```{r}

library(readr)
library(dplyr)
graduados <- read_csv("graduados.csv", col_types = cols(matricula = col_character())) %>%
  mutate(matricula = as.factor(matricula))
head(graduados)

```

Vamos adicionar o CRA ao data frame dos alunos graduados.
Mas antes, vamos dar uma olhada nos dados para ver como estão:
  
```{r}

str(graduados)
summary(graduados)
View(graduados)
graduados <- graduados %>%
  arrange(matricula)

```

Como vemos, há diversas médias faltantes (NAs). Além disso, alguns alunos pagaram a mesma disciplina mais de uma vez (reprovações). 

Como lidar com isso?

.
.
.
.
.

```{r}

graduados.clean <- graduados %>%
  filter(!is.na(media))

summary(graduados.clean)
View(graduados.clean)

```

Agora, vamos calcular o CRA dos alunos:

```{r}

graduados.cra <- graduados.clean %>%
  group_by(matricula) %>%
  mutate(cra.contrib = media*creditos) %>%
  summarise(cra = sum(cra.contrib)/sum(creditos))

head(graduados.cra)

```

Agora, como ajustar os dados para calcular o modelo?
Qual seria o formato ideal?

.
.
.
.
.

```{r}

library(reshape2)

graduados.model.input <- graduados.clean %>%
  group_by(matricula,disciplina)  %>%
  filter(media == max(media)) %>%
  ungroup() %>%
  select(matricula,disciplina,media) %>% 
  mutate(disciplina = as.factor(gsub(" ",".",disciplina))) %>%
  dcast(matricula ~ disciplina, mean) %>%
  merge(graduados.cra)

head(graduados.model.input)
View(graduados.model.input)
```



Pegamos os dados de cada uma das disciplinas em variáveis 

```{r}
#primeiro periodo
CI <- graduados.model.input$Cálculo.Diferencial.e.Integral.I
AV <- graduados.model.input$Álgebra.Vetorial.e.Geometria.Analítica
IC <- graduados.model.input$Introdução.à.Computação  
LPI <- graduados.model.input$Laboratório.de.Programação.I
PI <- graduados.model.input$Programação.I
LPT <- graduados.model.input$Leitura.e.Produção.de.Textos
  
#segundo periodo

TG <- graduados.model.input$Teoria.dos.Grafos    
PII <- graduados.model.input$Programação.II  
LPII <- graduados.model.input$Laboratório.de.Programação.II
CII <- graduados.model.input$Cálculo.Diferencial.e.Integral.II  
FFC <- graduados.model.input$Fundamentos.de.Física.Clássica   
MD <- graduados.model.input$Matemática.Discreta 


  
```

Regressão para o primeiro período

```{r}

mycra1 <- lm(cra~CI + AV+ IC + PI + LPI + LPT, graduados.model.input)
summary(mycra1)
plot(mycra1)

  
```


Regressão para o segundo periodo


```{r}

mycra2 <- lm(cra~CII + FFC + LPII  + PII + MD + TG, graduados.model.input)
summary(mycra2)
plot(mycra2)

```

....


Podemos então responder as perguntas agora.


<h3>Um modelo de regressão múltipla com todas as variáveis é plausível para explicar a variação em y? Em que grau?</h3>
A resposta é não, pois temos variáveis que são desprezíveis no modelo, que só acrescentam ruidos, como prodemos ver na sumarização dos dados tanto para o primeiro período como para o segundo. Em grau 4 se formos considerar as cadeiras relevantes dos dois períodos estudados.


....


<h3>Todas as variáveis são úteis para o modelo de regressão?</h3>
Não, por exemplo Laboratório de Programação dois que tem um p-valor alto e contribui pouquíssimo para o resultado.


....


<h3>Se a resposta para a pergunta anterior foi não, construa um novo modelo sem essas variáveis e o compare ao modelo com todas as variáveis (e.g. em termos de R2 e RSE).</h3>

Para somente o primeiro período temos:

```{r}
mycra1.best <- lm(cra~CI + AV+ IC, graduados.model.input)
summary(mycra1.best)
plot(mycra1.best)
```

Para somente o segundo período temos:
```{r}
mycra2.best <- lm(cra~MD, graduados.model.input)
summary(mycra2.best)
plot(mycra2.best)
```

Para os dois juntos:
```{r}
mycra3 <- lm(cra~ MD + CI + AV+ IC, graduados.model.input)
summary(mycra3)
plot(mycra3)
```
....


<h3>Analise os plots de resíduos de cada variável e veja se algum (um ou mais) deles indica não aleatoriedade dos erros.</h3>
Quando observamos principalmente o gráfico do segundo período, sem as disciplinas com o p-value elevado, podemos ver uma distribuição quase uniforme dos resíduos, justamente pela relevância do fator que é a disciplina que mais influencia no cra. Assim como podemos ver também para o primeiro período quando "aparamos" as variáveis de entrada para o modelo de regressão linear 


....

<h3>Que período consegue explicar melhor o desempenho final (primeiro ou segundo)?</h3>
Pelos gráficos e principalmente pelo p-value podemos observar que mesmo o primeiro período possuindo mais cadeiras que influenciam o CRA, a principal cadeira que influencia se encontra no segundo período. Que é Matemática Discreta. Logo o segundo período é o que mais influencia.

....

<h3>Use o melhor modelo encontrado para predizer o seu próprio desempenho e compare a predição com o seu CRA atual. Comente o resultado.</h3>
Para o meu caso teriamos que incluir Algebra Linear no segundo periodo, fazendo as variáveis assim
```{r}

AL <- graduados.model.input$Álgebra.Linear.I
mycra4.best <- lm(cra~MD + AL, graduados.model.input)
summary(mycra4.best)
plot(mycra4.best)
```

O que mostra uma concentração grande, principalmente entre 7 e 8,5. Um resultado conciso já que meu CRA é 7,9 e está dentro desse intervalo. 