---
title: "lab03-parte1"
author: "Caio Oliveira"
date: "February 13, 2017"
output: html_document
---

<h1>Laboratório 3, Parte 1: Entendendo os Dados</h1>
<h2>Tema: Regressão logística</h2>
....
<h3>tratamento incial dos dados</h3>
```{r}

library(dplyr)
library(ggplot2)
library(plotly)

training.data.raw <- read.csv('~/data-analysis-2/lab3/treino_classificacao.csv',header=T)


dados.sumarizados <- training.data.raw %>%
  group_by(MAT_TUR_ANO) %>%
  summarise(EVADIU_CURSO = sum(EVADIU == TRUE), NAO_EVADIU = sum(EVADIU==FALSE))

head(dados.sumarizados)

```
....

<h2>1-) Gerando uma visualização que mostre em que ano houve mais evasões</h2>
<h3>Escolhi esse tipo de gráfico pois fica mais fáciil visualizar intervalo e aproximações gerais de quantos alunos evadem por periodo. Além de também ter sua parte exata, precisão.</h3>

```{r}
set.seed(100)

plot_ly(dados.sumarizados, x = ~MAT_TUR_ANO, y = ~EVADIU_CURSO, color = ~EVADIU_CURSO,
        size = ~EVADIU_CURSO)

```


....
<h2>2-) Gerando uma visualização da distribuição das classes</h2>
<h3>Aqui temos uma visualização com a variável "EVADIU", que será classificada na regressão posteriormente. Vemos uma diferença muito grande entre a quantidade referente as classes</h3>

```{r}



```




















....








