---
title: "lab03-parte1"
author: "Caio Oliveira"
date: "February 13, 2017"
output: html_document
---

<h1>Laboratório 3, Parte 1: Entendendo os Dados</h1>
<h2>Tema: Regressão logística</h2>
....
<h3>tratamento incial dos dados</h3>
```{r}

library(dplyr)
library(ggplot2)
library(plotly)

training.data.raw <- read.csv('~/data-analysis-2/lab3/treino_classificacao.csv',header=T)


dados.sumarizados <- training.data.raw %>%
  group_by(MAT_TUR_ANO) %>%
  summarise(EVADIU_CURSO = sum(EVADIU == TRUE), NAO_EVADIU = sum(EVADIU==FALSE))

head(dados.sumarizados)

```
....

<h2>1-) Gerando uma visualização que mostre em que ano houve mais evasões</h2>
<h3>Escolhi esse tipo de gráfico pois fica mais fácil visualizar intervalo e aproximações gerais de quantos alunos evadem por periodo. Além de também ter sua parte exata, precisão.</h3>

```{r}
set.seed(100)

plot_ly(dados.sumarizados, x = ~MAT_TUR_ANO, y = ~EVADIU_CURSO, color = ~EVADIU_CURSO,
        size = ~EVADIU_CURSO)

```


....
<h2>2-) Gerando uma visualização da distribuição das classes</h2>
<h3>Aqui temos uma visualização com a variável "EVADIU", que será classificada na regressão posteriormente. Vemos uma diferença muito grande entre a quantidade referente as classes.</h3>

```{r}
total.evasoes <- dados.sumarizados %>% 
  summarise(EVADIU = sum(EVADIU_CURSO), NAO_EVADIU_ = sum(NAO_EVADIU))

head(total.evasoes)

final_df <- as.data.frame(t(total.evasoes))
head(final_df)

names(final_df)[names(final_df)=="V1"] <- "frequencia"

colors = c("blue", "green")
nam = c("Evadiu","Não evadiu")
barplot(final_df$frequencia,col = colors, names.arg = nam)
```



....

<h2>3-) Há desbalanceamento das classes? Em que proporção? Quais efeitos colaterais o desbalancemanento de classes pode causar no classificador?</h2>
<h3>Pelo gráfico anterior, vemos claramente um desbalanceamento muito grande para o lado das "não-evasões", o que pode ocasionar em uma predição e regressão inapropriadas para essas classes, gerando um enviesamento do modelo a ser construido.</h3>
<h3>Quanto a questão da proporcionalidade podemos ver a seguir que a diferença é de mais de 90%</h3>

```{r}

evadiu <- total.evasoes[,c('EVADIU')]
nao.evadiu <- total.evasoes[,c('NAO_EVADIU_')]

total.valores <- evadiu + nao.evadiu

nao.evadiu.freq <- nao.evadiu/total.valores
evadiu.freq <- evadiu/total.valores
freq <- c(evadiu.freq,nao.evadiu.freq)

proporcao <- data.frame(nam, freq)
p <- proporcao[1,c(2,3)]
proporcao <- as.data.frame(t(p))

colors = c("blue", "green")
nam = c("Evadiu","Não evadiu")
p <- proporcao[,c("1")]
barplot(p, col = colors, names.arg = nam)

```


....

<h2>4-) Criando um atributo novo, que não seja a média da disciplina, que você acha que pode ajudar na classificação.</h2>
<h3>Durante o curso vi muitas pessoas desistindo por causa da reprovação em duas cadeiras que são base do curso: Cálculo 1 e Programação 1. Tendo em vista que Programação 1 e Lab. de Programação 1 são a mesma nota, para a nova variável em questão só consideraremos Programação 1. Fazendo então a média (por aluno) dessas duas fundamentais disciplinas do começo do curso, que tenho certeza que será um bom fator para prever a evasão.</h3>
```{r}

alunos.calc <- training.data.raw %>%
  filter(disciplina == "Cálculo Diferencial e Integral I")
alunos.prog <-training.data.raw %>%
  filter(disciplina == "Programação I")

calcprog <- union(alunos.calc, alunos.prog) %>%
  group_by(MAT_ALU_MATRICULA)

calcprog[is.na(calcprog)] <- 0

calcprog.media <- calcprog %>%
  group_by(MAT_ALU_MATRICULA, MAT_TUR_ANO, EVADIU) %>%
  summarise(IMPORTANTES_MEDIA= mean(MAT_MEDIA_FINAL, na.rm = TRUE))


head(calcprog.media)

```

....
<p>EOF</p>
